臺灣高雄地方法院刑事判決　　　　　　 94年度簡上字第221號
上訴人即被告　乙○○
　　　　　　　　　　　號
輔　佐　人　　丙○○
上列上訴人即被告因竊盜案件，不服臺灣高雄地方法院高雄簡易
庭94年度簡字第903 號，中華民國94年2 月24日第一審簡易判決
（聲請簡易判決處刑書案號：臺灣高雄地方法院檢察署94年度偵
字第22 52 號），提起上訴，本院管轄之第二審合議庭判決如下
：
    主  文
上訴駁回。
    事  實
一、乙○○意圖為自己不法之所有，於民國94年1 月14日12時50
    分許，前往高雄縣林園鄉○○村○○○路35號「燦坤3C」家
    電賣場內，徒手竊取展示架上之JVC 牌「UX—S57 」型組合
    音響1 台，得手後隨即走出該賣場，並騎乘車牌號碼KBC —
    960 號機車離開。嗣因其容貌及上開機車之車牌號碼為「燦
    坤3C」家電賣場之監視錄影系統機所錄得，該賣場工作人員
    即向警方報案並提供上開錄得之影像後，經警依上開線索，
    查得乙○○後，通知乙○○到案查獲，並至其位於住屏東縣
    新園鄉○○村○○路376 巷8 之8 號住處內取回上開失竊之
    音響1 台。
二、案經高雄縣政府警察局林園分局移送高雄地方法院檢察署檢
    察官聲請簡易判決處刑。
    理  由
一、按被告以外之人於審判外之言詞或書面陳述，除法律有規定
    者外，不得作為證據；又被告以外之人於審判外之陳述，雖
    不符前四條之規定，而經當事人於審判程序同意作為證據，
    法院審酌該言詞陳述或書面陳述作成時之情況，認為適當者
    ，亦得為證據；此刑事訴訟法第159 條第1 項、第159 條之
    5 第1 項分別定有明文。查本件證人甲○○於警訊中向司法
    警察所為之言詞陳述，業經公訴人及被告於審判程序中同意
    作為證據，雖均係被告以外之人於審判外之陳述，性質上屬
    傳聞證據，惟既經公訴人及被告同意作為證據，又本院審酌
    該言詞陳述作成時之情況，並查無其他不法之情狀，自有證
    據能力，而得為作本件之證據，先此敘明。
二、訊之被告乙○○對於上開竊盜之犯行固不諱言，惟辯稱伊因
    長期罹患精神分裂症而造成本件竊盜犯行，且家境清苦無力
    繳納罰金，本件係被告自首應予減輕其刑，指摘原判決量刑
    過重，請求撤銷改判較輕之刑，並給予緩刑之宣告云云。惟
    查本件被告竊盜之犯罪事實，除被告自白外，復據證人即上
    開「燦坤3C」家電賣場員工甲○○於警訊中證述明確，且有
    贓物認領保管單1 紙附卷可稽；罪證明確，被告犯行堪以認
    定。被告雖稱伊長期患有精神分裂症，惟其於本院審理中對
    於本件竊盜之過程均能詳加描述，且亦認知偷竊係違法之行
    為（見本院94年7 月11日審判筆錄），顯見其對於事理尚具
    有一定之辨識能力，況其亦未能提出任何證據證明其於犯罪
    時已達精神耗弱之程度，自難依刑法第19條第2 項之規定減
    輕其刑；又本件被告行竊後因其容貌及上開機車之車牌號碼
    為「燦坤3C 」 家電賣場之監視錄影系統所錄得，經該賣場
    工作人員向警方報案並提供上開錄得之影像後，警方依車牌
    號碼得知被告資料，且已懷疑被告涉嫌重大，而通知被告到
    案，此業據證人即高雄縣政府警察局林園分局林園派出所所
    長戴朝東於本院審理中證述無誤，可知本件被告係在其所犯
    竊盜犯行被發覺後向警方投案，此與自首之要件不合，亦難
    依刑法第62條前段之規定減輕其刑。又按法官於有罪判決中
    ，究應如何量處罪刑，為實體法賦予審理法官裁量之刑罰權
    事項，法官行使此項裁量權，自得依據個案情節，參諸刑法
    第57條所定各款犯罪情狀之規定，於該法定刑度範圍內，基
    於合義務性之裁量，量處被告罪刑。因而本院以為，量刑之
    裁量權，乃憲法所保障法官獨立審判之核心，法院行使此項
    裁量權，雖非得任意為之，仍應受一般法律原理原則之拘束
    ，即仍須符合法律授權之目的、法律秩序之理念、國民法律
    感情及一般合法有效之慣例等規範，尤其應遵守比例原則及
    平等原則之意旨，否則即可能構成裁量濫用之違法（最高法
    院86年度台上字第7655 號 判決參酌），然如非有裁量逾越
    或裁量濫用之明顯違法情事，自不得擅加指摘其違法或不當
    ，即使上級法院對下級法院裁量權之審查，亦應同此標準，
    此不僅在保障法官不受任何制度外之不當干涉，更保障法官
    不受制度內的異質干涉，此方符憲法第80條所宣示獨立審判
    之真義。綜上所述，本件原審以被告貪圖小利，竊取他人財
    物，造成被害人之損失，法紀觀念薄弱，惟念其犯後坦承犯
    行，所竊取之音響1 台價值不高，且業將該音響返還被害人
    等一切情狀，量處拘役50 日 ，如易科罰金，以300 元折算
    1 日，認事用法均無違誤，且亦難謂量刑有何明顯過重之情
    形；因之上訴人上訴意旨請求撤銷原判決，改諭知較輕之刑
    度，自屬無理由，應予以駁回。又被告曾於86年間因違反麻
    醉藥品管理條例案件，經法院判處有期徒刑3 月，如易科罰
    金，以300 元折算1 日確定，並於86年12月20日執行完畢，
    有其台灣高等法院被告前案紀錄表1 份在卷可查，且被告於
    案發後亦未與被害人達成和解為民事上之賠償，有電話紀錄
    1 紙在卷可查，本院認本件亦不宜予被告緩刑之宣告，併此
    敘明。
三、本件被告經合法傳喚，無正當理由不到庭，爰不待其陳述，
    逕行判決，併此敘明。
據上論斷，應依刑事訴訟法第455 之1 第1 項、第3 項、第368
條、第371條，判決如主文。
中　　華　　民　　國　　94　　年　　8 　　月　　8　　日
                  刑事第六庭    審判長法　官  蔡國卿
                                      法  官  楊筑婷
                                      法  官  林俊寬
以上證明與原本無異。
不得上訴。
中　　華　　民　　國　　94　　年　　8 　　月　　8　　日
                                      書記官  蔡淑貞
